
#librairies
```{r include=FALSE}
path <- getwd()
library(ggplot2)
library(tidyverse)
library(VennDiagram)
library(readxl)
library(openxlsx)
library(vegan)
library(FactoMineR)
```


données
```{r}
# data <- read_excel(paste0(path,"/data_1_07.rds"))
# write.xlsx(data,file=paste0(path,"/daaaata.xlsx"))
data <- read_excel(paste0(path,"/daaaata.xlsx"))

espece_meta_pas_pechees <- data %>% filter(metabarcoding == 1, peche == 0) %>% pull(Espece)
espece_meta_pechees <- data %>% filter(metabarcoding == 1, peche == 1) %>% pull(Espece)

max_length <- max(length(espece_meta_pas_pechees), length(espece_meta_pechees))
espece_meta_pas_pechees <- c(espece_meta_pas_pechees, rep(NA, max_length - length(espece_meta_pas_pechees)))
espece_meta_pechees <- c(espece_meta_pechees, rep(NA, max_length - length(espece_meta_pechees)))

df <- data.frame(
  espece_meta_pas_pechees = espece_meta_pas_pechees,
  espece_meta_pechees = espece_meta_pechees
)
# write.xlsx(df, file = paste0(path,"/espece_meta.xlsx"))
# data <- data %>% filter(metabarcoding == 1 & nbr_marqueur==3)
```


on rajoute les IA_DCE avec un nombre d'année souhaité
```{r}
nombre_annee_a_prendre <-1

athanase <- readRDS(paste0(path,"/DCE_athanase.rds"))

athanase <- distinct(athanase)
liste_annee <- sort(unique(athanase$Year))
n_year <- length(liste_annee)
limite <- liste_annee[n_year - nombre_annee_a_prendre]
athanase <- athanase %>% filter(Year>limite)
all_years <- unique(athanase$Year)
colnames(athanase)[1] <- "Espece"



species_years <- expand.grid(Espece = unique(athanase$Espece), Year = all_years)


complete_data <- species_years %>%
  left_join(athanase %>%
              group_by(Espece, Year) %>%
              summarise(total_capture = sum(total_capture, na.rm = TRUE), .groups = 'drop'),
            by = c("Espece", "Year"))


complete_data$total_capture[is.na(complete_data$total_capture)] <- 0

mean_individuals_per_year <- complete_data %>%
  group_by(Espece) %>%
  summarise(mean_capture_per_year = mean(total_capture))

mean_individuals_per_year$code_taxon <- rep("",length(mean_individuals_per_year$Espece))
mean_individuals_per_year$tot_capt <- rep(0,length(mean_individuals_per_year$Espece))
mean_individuals_per_year$rec <- rep(0,length(mean_individuals_per_year$Espece))

daat <- complete_data %>%  filter(total_capture!=0)

for(i in (1:length(mean_individuals_per_year$Espece))){
  index <- which(athanase$Espece == mean_individuals_per_year$Espece[i])[1]
  mean_individuals_per_year$code_taxon[i] <- athanase$code_taxon[index]
  dd <- complete_data %>%  filter(Espece == mean_individuals_per_year$Espece[i])
  mean_individuals_per_year$tot_capt[i] <- sum(dd$total_capture)
  pour_rec <- daat %>% filter(Espece==mean_individuals_per_year$Espece[i])
  mean_individuals_per_year$rec[i] <- length(pour_rec$Espece)
  
}


data$IA_DCE <- rep(0,length(data$IA_DCE))
data$rec_DCE <- rep(0,length(data$IA_DCE))
data$nbr_capt_DCE <- rep(0,length(data$IA_DCE))

for(i in (1:length(data$code_taxon))){
  index <- which(mean_individuals_per_year$code_taxon == data$code_taxon[i])
  if(length(index)>0){
    data$IA_DCE[i] <- mean_individuals_per_year$mean_capture_per_year[index]
    data$nbr_capt_DCE[i] <- mean_individuals_per_year$tot_capt[index]
    data$rec_DCE[i] <- mean_individuals_per_year$rec[index]

  }
      if(data$IA_DCE[i]==0){
      data$DCE[i] <- 0
    }
    else{data$DCE[i] <- 1}
}

```


diffrences recurrence et espèce que metabarcoding
```{r eval=FALSE, include=FALSE}
data <- data %>% filter(ref_CO1+ref_teleo+ref_MiFish>0)
p <- table(data$rec_DCE,data$metabarcoding)

rarete <- c(1, 2, 3, 4, 5, 6, 7, 8, 9, 10)
non_detectees <- c(4, 4, 1, 2, 3, 2, 0, 1, 0, 0)
detectees <- c(4, 1, 2, 4, 1, 3, 4, 3, 3, 4)

# Calcul de la proportion d'espèces détectées
proportion_detectee <- detectees / (non_detectees + detectees)

# Création de l'histogramme
barplot(proportion_detectee, 
        names.arg = rarete, 
        col = "skyblue", 
  xlab = "Rarity of Species (Number of Times Detected Over 10 Years)", 
        ylab = "Proportion of Species Detected by Metabarcoding", 
        main = "Proportion of Species Detected by Metabarcoding by Rarity",
        ylim = c(0, 1))

# Ajouter une grille
grid(nx = NA, ny = NULL, col = "gray", lty = "dashed", lwd = 0.5)

spearman_test <- cor.test(rarete, proportion_detectee, method = "spearman")

# Affichage des résultats
print(spearman_test)
```
espèce detectée par metabarcoding et nombre de fois capturés
```{r eval=FALSE, include=FALSE}
capture_tot <- read.csv(paste0(path,"/total_capture_App_toutes_missions.csv"))

data$nbr_capture_app <- rep(0,length(data$code_taxon))
for(i in (1:length(data$code_taxon))){
  index <- which(data$Espece[i] == capture_tot$nomtaxon)
  if(length(index >0)){
    data$nbr_capture_app[i] <- capture_tot$count[index]

  }
}

data <- data %>% select(nbr_capture_app,metabarcoding,Espece)
data <- data %>%  filter(nbr_capture_app!=0)
plot(x=data$nbr_capture_app,y=data$metabarcoding)

df <- data %>%
  mutate(capture_group = ntile(nbr_capture_app, 10))

df_summary <- df %>%
  group_by(capture_group) %>%
  summarise(
    total_species = n(),
    detected_species = sum(metabarcoding),
    proportion_detected = detected_species / total_species,
    avg_nbr_capture = mean(nbr_capture_app)
  )

ggplot(df_summary, aes(x = factor(capture_group), y = proportion_detected)) +
  geom_bar(stat = "identity", fill = "#2C3E50", color = "black", width = 0.7) +  # Utilisation de couleurs harmonieuses
  geom_text(aes(label = scales::percent(proportion_detected, accuracy = 0.1)), 
            vjust = -0.5, size = 3.5, color = "black", fontface = "bold") +  # Ajouter les labels avec pourcentage
  labs(
   
    x = "Abundance Groups (Deciles)",
    y = "Proportion Detected by Metabarcoding"
  ) +
  scale_y_continuous(labels = scales::percent_format(accuracy = 1)) +  # Format de l'axe y en pourcentage
  theme_minimal(base_size = 14) +  # Thème minimal avec une taille de base plus grande pour la publication
  theme(
    plot.title = element_text(hjust = 0.5, size = 16, face = "bold"),  # Centrer et agrandir le titre
    axis.title.x = element_text(face = "bold", margin = margin(t = 10)),
    axis.title.y = element_text(face = "bold", margin = margin(r = 10)),
    axis.text.x = element_text(angle = 45, hjust = 1),  # Incliner les labels de l'axe x pour la lisibilité
    panel.grid.major = element_line(color = "grey80"),  # Lignes de grille pour une meilleure lisibilité
    panel.grid.minor = element_blank(),  # Supprimer les lignes de grille mineures
    panel.border = element_rect(color = "black", fill = NA, size = 1)  # Ajouter une bordure autour du graphique
  )
```


diagramme de Venn pour les marqueurs
```{r eval=FALSE, include=FALSE}
data$similitude_CO1 <- as.numeric(data$similitude_CO1)
data$similitude_MiFish <- as.numeric(data$similitude_MiFish)
data$similitude_teleo <- as.numeric(data$similitude_teleo)


especes_CO1 <- data %>% filter(!is.na(similitude_CO1)) %>%    filter(similitude_CO1>0.96) %>% pull(Espece)
especes_teleo <- data %>% filter(similitude_teleo>0.96 & !is.na(similitude_teleo)) %>% pull(Espece)
especes_MiFish <- data %>% filter(similitude_MiFish>0.96 & !is.na(similitude_MiFish)) %>% pull(Espece)

d <- data %>% filter(DCE == 1)
length(unique(d$Famille))

venn_data <- list(
  "MiFish" = especes_MiFish,
  "teleo" = especes_teleo,
  "CO1" = especes_CO1
)


venn.plot <- venn.diagram(
  x = venn_data,
  category.names = c("MiFish", "teleo", "CO1"),
  filename = NULL,
  output = TRUE,
  imagetype = "png",
  height = 3000,
  width = 3000,
  resolution = 300,
  compression = "lzw",
  lwd = 2,
  fill = c("#66c2a5", "#fc8d62", "#8da0cb"),
  cex = 2,
  fontface = "bold",
  fontfamily = "sans",
  cat.cex = 2,
  cat.fontface = "bold",
  cat.default.pos = "outer",
  cat.pos = c(-20, 20, 0),
  cat.dist = c(0.05, 0.05, 0.01),
  cat.fontfamily = "sans",
  rotation = 1
)

```


diagramme de Venn pour les espèces 
```{r eval=FALSE, include=FALSE}
especes_DCE <- data %>% filter(DCE==1) %>% pull(Espece)
espece_metabarcoding <- data %>% filter(metabarcoding==1) %>% pull(Espece)sc
espece_peche_traditionnelle <- data %>% filter(nbr_peche>0) %>% pull(Espece)

d <- data %>% filter(DCE == 1)
length(unique(d$Famille))

venn_data <- list(
  "DCE" = especes_DCE,
  "Metabarcoding" = espece_metabarcoding,
  "Peche Traditionnelle" = espece_peche_traditionnelle
)


venn.plot <- venn.diagram(
  x = venn_data,
  category.names = c("DCE", "Metabarcoding", "Traditionnal methods"),
  filename = NULL,
  output = TRUE,
  imagetype = "png",
  height = 3000,
  width = 3000,
  resolution = 300,
  compression = "lzw",
  lwd = 2,
  fill = c("#66c2a5", "#fc8d62", "#8da0cb"),
  cex = 2,
  fontface = "bold",
  fontfamily = "sans",
  cat.cex = 2,
  cat.fontface = "bold",
  cat.default.pos = "outer",
  cat.pos = c(-20, 20, 0),
  cat.dist = c(0.05, 0.05, 0.01),
  cat.fontfamily = "sans",
  rotation = 1
)

```
pie chart pour les techniques de peche sur l'Approuague
```{r eval=FALSE, include=FALSE}
dat_pie <- data %>% filter(peche >0)
dat_pie <- dat_pie %>% select(c(Espece,filet,nasse,epuisette,trapes,ligne,epervier))

captures <- colSums(dat_pie[, -1])
df <- data.frame(
  Methode = names(captures),
  Nombre = as.numeric(captures)
)
df <- df %>%
  mutate(percentage = Nombre / sum(Nombre) * 100)

# Créer le diagramme en camembert avec les pourcentages
ggplot(df, aes(x = "", y = Nombre, fill = Methode)) +
  geom_bar(stat = "identity", width = 1) +
  coord_polar("y") +
  theme_void() +
  geom_text(aes(label = paste0(round(percentage, 1), "%")), position = position_stack(vjust = 0.5)) +
  labs(title = "Répartition des espèces capturées par les différentes méthodes de pêche") +
  scale_fill_brewer(palette = "Paired")
```


relation entre mean_RRA et nbr_peche et taille
```{r eval=FALSE, include=FALSE}
limite_nombre_capture <- 10

dat <- data %>% 
  filter(metabarcoding == 1 & IA_DCE > 0 & nbr_capt_DCE>=limite_nombre_capture) %>%
  select(mean_RRA, nbr_peche, taille, hauteur_eau, RRA_teleo, RRA_MiFish, Espece, IA_DCE)


dat$mean_RRA <- as.numeric(dat$mean_RRA)
dat$IA_DCE <- as.numeric(dat$IA_DCE)


dat$IA_DCE <- 1 / (1 + exp(dat$IA_DCE))
dat$taille_IA_DCE <- dat$IA_DCE * dat$taille

model <- lm(mean_RRA ~ taille_IA_DCE, data = dat)

summary_model <- summary(model)
r_squared <- summary_model$r.squared

plot(dat$taille_IA_DCE, dat$mean_RRA, 
     xlab = "taille * IA_DCE", 
     ylab = "mean_RRA", 
     main = paste("Linear Regression\n R² =", round(r_squared, 3)))


abline(model, col = "blue")

text(x = max(dat$taille_IA_DCE) * 0.7, y = max(dat$mean_RRA) * 0.9, 
     labels = paste("R² =", round(r_squared, 3)), col = "red")

```

graphe de l'evolution de R carré selon certaine modalité
```{r eval=FALSE, include=FALSE}

path <- getwd()
data <- read_excel(paste0(path, "/daaaata.xlsx"))

# Function to calculate R-squared for different `nombre_annee_a_prendre` and `limite_nombre_capture`
calculate_r_squared <- function(data, nombre_annee_a_prendre, limite_nombre_capture) {
  athanase <- readRDS(paste0(path, "/DCE_athanase.rds"))
  athanase <- distinct(athanase)
  liste_annee <- sort(unique(athanase$Year))
  n_year <- length(liste_annee)
  limite <- liste_annee[n_year - nombre_annee_a_prendre]
  athanase <- athanase %>% filter(Year > limite)
  all_years <- unique(athanase$Year)
  colnames(athanase)[1] <- "Espece"
  
  species_years <- expand.grid(Espece = unique(athanase$Espece), Year = all_years)
  
  complete_data <- species_years %>%
    left_join(athanase %>%
                group_by(Espece, Year) %>%
                summarise(total_capture = sum(total_capture, na.rm = TRUE), .groups = 'drop'),
              by = c("Espece", "Year"))
  
  complete_data$total_capture[is.na(complete_data$total_capture)] <- 0
  
  mean_individuals_per_year <- complete_data %>%
    group_by(Espece) %>%
    summarise(mean_capture_per_year = mean(total_capture))
  
  mean_individuals_per_year$code_taxon <- rep("", length(mean_individuals_per_year$Espece))
  mean_individuals_per_year$tot_capt <- rep(0, length(mean_individuals_per_year$Espece))
  
  for (i in (1:length(mean_individuals_per_year$Espece))) {
    index <- which(athanase$Espece == mean_individuals_per_year$Espece[i])[1]
    mean_individuals_per_year$code_taxon[i] <- athanase$code_taxon[index]
    dd <- complete_data %>% filter(Espece == mean_individuals_per_year$Espece[i])
    mean_individuals_per_year$tot_capt[i] <- sum(dd$total_capture)
  }
  
  data$IA_DCE <- rep(0, length(data$IA_DCE))
  data$nbr_capt_DCE <- rep(0, length(data$IA_DCE))
  data$nbr_peche_DCE <- rep(0, length(data$IA_DCE))
  for (i in (1:length(data$code_taxon))) {
    index <- which(mean_individuals_per_year$code_taxon == data$code_taxon[i])
    if (length(index) > 0) {
      data$IA_DCE[i] <- mean_individuals_per_year$mean_capture_per_year[index]
      data$nbr_capt_DCE[i] <- mean_individuals_per_year$tot_capt[index]
    }
  }
  
  dat <- data %>% 
    filter(metabarcoding == 1 & IA_DCE > 0 & nbr_capt_DCE >= limite_nombre_capture) %>%
    select(mean_RRA, nbr_peche, taille, hauteur_eau, RRA_teleo, RRA_MiFish, Espece, IA_DCE)
  
  dat$mean_RRA <- as.numeric(dat$mean_RRA)
  dat$IA_DCE <- as.numeric(dat$IA_DCE)
  
  dat$IA_DCE <- 1 / (1 + exp(dat$IA_DCE))
  dat$taille_IA_DCE <- dat$IA_DCE * dat$taille
  
  model <- lm(mean_RRA ~ taille_IA_DCE, data = dat)
  summary_model <- summary(model)
  r_squared <- summary_model$r.squared
  
  return(r_squared)
}


results <- data.frame(
  nombre_annee_a_prendre = rep(1:10, each = 3),
  limite_nombre_capture = rep(c(1, 5,10), times = 10),
  r_squared = NA
)

for (i in 1:nrow(results)) {
  results$r_squared[i] <- calculate_r_squared(
    data, 
    results$nombre_annee_a_prendre[i], 
    results$limite_nombre_capture[i]
  )
}


ggplot(results, aes(x = nombre_annee_a_prendre, y = r_squared, color = factor(limite_nombre_capture))) +
  geom_line() +
  geom_point() +
  labs(
    title = "R² selon le nombre d'année considérée et le nbr de capture minimale pour les IA",
    x = "Nombre d'année DCE prise en compte",
    y = "R²",
    color = "nombre de capture limite"
  ) +
  theme_minimal()

```

#proportion RRA par famille 
```{r eval=FALSE, include=FALSE}
data_metabarcoding <- data %>% filter(metabarcoding==1) %>% select(Ordre,Famille,Espece,RRA_CO1,RRA_teleo,RRA_MiFish)

summary_data <- data_metabarcoding %>%
  group_by(Famille) %>%
  summarise(RRA_CO1 = sum(RRA_CO1), RRA_teleo = sum(RRA_teleo), RRA_MiFish = sum(RRA_MiFish))

summary_data_long <- summary_data %>%
  pivot_longer(cols = c(RRA_CO1, RRA_teleo, RRA_MiFish), names_to = "Marqueur", values_to = "Proportion")

ggplot(summary_data_long, aes(x = Famille, y = Proportion, fill = Marqueur)) +
  geom_bar(stat = "identity", position = "dodge") +
  labs(title = "Proportion des reads assignées à chaque famille pour chaque marqueur",
       x = "Famille", y = "Proportion des reads") +
  theme(axis.text.x = element_text(angle = 45, hjust = 1)) +
  scale_fill_manual(values = c("RRA_CO1" = "skyblue", "RRA_teleo" = "orange", "RRA_MiFish" = "green"))
```

taille  
```{r eval=FALSE, include=FALSE}
data$nbr_ref <- rep(0,length(data$code_taxon))
for(i in (1:length(data$code_taxon))){
  data$nbr_ref[i] <- data$ref_CO1[i]+data$ref_MiFish[i]+data$ref_teleo[i]
}

taille_metabarcoding_pas_DCE <- data %>% filter(metabarcoding == 1 & nbr_capt_DCE == 0) %>% pull(taille)

taille_DCE_pas_metabarcoding <- data %>% filter(metabarcoding == 0 & nbr_capt_DCE > 0 & nbr_ref>0) %>% pull(taille)

# taille_DCE_pas_metabarcoding <- data %>% filter(metabarcoding == 0 & nbr_capt_DCE > 0 ) %>% pull(taille)

shapiro.test(taille_metabarcoding_pas_DCE)
shapiro.test(taille_DCE_pas_metabarcoding)
# Vérifier l'homogénéité des variances avec un test de Levene
library(car)
# leveneTest(c(taille_metabarcoding_pas_DCE, taille_DCE_pas_metabarcoding), 
#            group = rep(c("metabarcoding", "filet"), each = 50))

t.test(taille_metabarcoding_pas_DCE, taille_DCE_pas_metabarcoding, alternative = "less")

taille_data <- data.frame(
  Taille = c(taille_metabarcoding_pas_DCE, taille_DCE_pas_metabarcoding),
  Method = c(rep("Metabarcoding Only", length(taille_metabarcoding_pas_DCE)), 
             rep("DCE Only", length(taille_DCE_pas_metabarcoding)))
)

ggplot(taille_data, aes(x = Method, y = Taille, fill = Method)) +
  geom_boxplot() +
  labs(title = "Size Distribution of Species Detected only by Metabarcoding or by DCE",
       x = "Detection Method",
       y = "Size (mm)") +
  theme_minimal() +
  theme(legend.position = "none",
        plot.title = element_text(hjust = 0.5, size = 14, face = "bold"),
        axis.text.x = element_text(size = 12),
        axis.text.y = element_text(size = 12),
        axis.title.x = element_text(size = 12),
        axis.title.y = element_text(size = 12)) +
  scale_fill_manual(values = c("Metabarcoding Only" = "skyblue", "DCE Only" = "orange"))
```

lien entre taille*IA avec espèce peches sur App au filet et RRA
```{r eval=FALSE, include=FALSE}
dat <- data %>% filter(metabarcoding == 1 & peche >0)
# for(i in(1:length(dat$code_taxon))){
# dat$nbr_peche[i] <- 1/(1+exp(-dat$nbr_peche[i]))}
dat$PxT <- dat$nbr_peche*dat$taille
plot(dat$PxT)

plot(x=dat$PxT,y=dat$mean_RRA)
```

correlation teleo Mifsh
```{r eval=FALSE, include=FALSE}
dat <- data %>%  filter(RRA_teleo>0 & RRA_MiFish>0)
RRA_teleo <- dat %>% pull(RRA_teleo)
RRA_MiFish <- dat %>% pull(RRA_MiFish)

correlation_score <- cor(RRA_teleo, RRA_MiFish)
correlation_MiFish <- cor(dat$POO_MiFish,dat$RRA_MiFish)
correlation_teleo <- cor(dat$POO_teleo,dat$RRA_teleo)

print(paste("Le score de corrélation est:", correlation_score))

# Créer un graphique de dispersion avec une ligne de régression
ggplot(dat, aes(x = RRA_teleo, y = RRA_MiFish)) +
  geom_point(color = 'blue') +
  geom_smooth(method = 'lm', color = 'red', se = FALSE) +
  labs(title = "Corrélation entre RRA_teleo et RRA_MiFish",
       x = "RRA_teleo",
       y = "RRA_MiFish") +
  theme_minimal() +
  theme(
    plot.title = element_text(hjust = 0.5, size = 14, face = "bold"),
    axis.title = element_text(size = 12)
  )
```





beau graphe taille 
```{r eval=FALSE, include=FALSE}
library(gridExtra)

data$nbr_ref <- rep(0,length(data$code_taxon))
for(i in (1:length(data$code_taxon))){
  data$nbr_ref[i] <- data$ref_CO1[i]+data$ref_MiFish[i]+data$ref_teleo[i]
}



taille_metabarcoding_pas_DCE <- data %>% filter(metabarcoding == 1 & nbr_capt_DCE == 0) %>% pull(taille)
taille_DCE_pas_metabarcoding <- data %>% filter(metabarcoding == 0 & nbr_capt_DCE > 0 & nbr_ref > 0) %>% pull(taille)

# Combine data into a single data frame for plotting
combined_data <- data.frame(
  taille = c(taille_metabarcoding_pas_DCE, taille_DCE_pas_metabarcoding),
  method = c(rep("only eDNA", length(taille_metabarcoding_pas_DCE)), rep("only nets", length(taille_DCE_pas_metabarcoding)))
)

# Plot the data
g1 <- ggplot(combined_data, aes(x = taille, fill = method)) +
  geom_density(alpha = 0.6) +
  scale_fill_manual(values = c("only eDNA" = "orange", "only nets" = "blue")) +
   labs(x = "Species length (mm)", y = "Density") +
  theme_minimal()+
   theme(legend.position = "none")

taille_data <- data.frame(
  Taille = c(taille_metabarcoding_pas_DCE, taille_DCE_pas_metabarcoding),
  Method = c(rep("only eDNA", length(taille_metabarcoding_pas_DCE)), 
             rep("only nets", length(taille_DCE_pas_metabarcoding)))
)

g2 <- ggplot(taille_data, aes(x = Method, y = Taille, fill = Method)) +
  geom_boxplot() +
  labs(title = "Size Distribution of Species Detected only by Metabarcoding or by DCE",
       x = "Detection Method",
       y = "Size (mm)") +
  theme_minimal() +
  theme(legend.position = "none",
        plot.title = element_text(hjust = 0.5, size = 14, face = "bold"),
        axis.text.x = element_text(size = 12),
        axis.text.y = element_text(size = 12),
        axis.title.x = element_text(size = 12),
        axis.title.y = element_text(size = 12)) +
  scale_fill_manual(values = c("only eDNA" = "orange", "only nets" = "blue"))

options(repr.plot.width = 14, repr.plot.height = 7)

grid.arrange(g1, g2, ncol = 2)
g1
g2
```

effet de l'habitat
```{r eval=FALSE, include=FALSE}
library(FactoMineR)

que_filet <- data %>% filter((filet == 1 & metabarcoding == 0) | (nbr_capt_DCE >0 & metabarcoding == 0)) %>% pull(Espece)


data$peche_filet_DCE_et_tradi <- rep(0,length(data$code_taxon))
for(i in (1:length(data$code_taxon))){
  if(data$Espece[i] %in% que_filet){
    data$peche_filet_DCE_et_tradi[i] <- 1
  }
}

data <- data %>% select(Espece,peche_filet_DCE_et_tradi,metabarcoding,hauteur_eau,crique, fleuve,estuaire, saut, berge, marais )
data <- data %>%
  mutate(detection_method = ifelse(metabarcoding == 1, "metabarcoding", "peche_filet_DCE"))
table_habitat_detection <- table(data$hauteur_eau, data$detection_method)
chi_square_test <- chisq.test(table_habitat_detection)

data_long <- data %>%
  pivot_longer(cols = c(crique, fleuve, estuaire, saut, berge, marais),
               names_to = "habitat",
               values_to = "presence",
               values_drop_na = TRUE) %>%
  filter(presence == 1)
table_habitat_detection <- table(data_long$habitat, data_long$detection_method)
chi_square_test <- chisq.test(table_habitat_detection)
```

aire fonctionnelle 
```{r eval=FALSE, include=FALSE}
library(FactoMineR)
library(factoextra)

# que_filet <- data %>% filter((filet == 1 & metabarcoding == 0) | (nbr_capt_DCE >0 & metabarcoding == 0)) %>% pull(Espece)

 que_filet <- data %>% filter( nbr_capt_DCE >0 & metabarcoding == 0) %>% pull(Espece)


data$peche_filet_DCE_et_tradi <- rep(0,length(data$code_taxon))
for(i in (1:length(data$code_taxon))){
  if(data$Espece[i] %in% que_filet){
    data$peche_filet_DCE_et_tradi[i] <- 1
  }
}



morpho <- read.csv(file=paste0(path,"/Morpho_Fish_Guiana.csv"),sep = ";")
morpho$Genus.species  <- tolower(gsub("\\.", " ", morpho$Genus.species))
data <- data %>%  select(Espece,peche_filet_DCE_et_tradi,metabarcoding,taille)
colnames(morpho)[1] <- "Espece"
#on fait la jointure 
joint <- left_join(morpho,data,by= "Espece") %>%  filter(!is.na(peche_filet_DCE_et_tradi))



joint <- joint %>% filter(metabarcoding == 1 | peche_filet_DCE_et_tradi == 1)

joint <- joint %>%
  mutate(detection_method = ifelse(metabarcoding == 1, "metabarcoding", "peche_filet_DCE"))
joint <- joint %>% select(-c(metabarcoding,peche_filet_DCE_et_tradi))

#ACP
numerical_data <- joint %>% select_if(is.numeric)
# numerical_data <- numerical_data %>% select(-taille)

pca_result <- PCA(numerical_data, scale.unit = TRUE, graph = FALSE)


fviz_pca_ind(pca_result,
             geom.ind = "point", 
             col.ind = joint$detection_method, 
             palette = c("blue", "orange"), 
             addEllipses = TRUE,
             legend.title = "Detection Method") +
  theme_minimal() +
  labs(title = "PCA of Fish Species",
       x = "PC1",
       y = "PC2")

#on regarde les différentes contributions
var_contrib <- get_pca_var(pca_result)$contrib
print(var_contrib)
fviz_contrib(pca_result, choice = "var", axes = 1, top = 10)
fviz_contrib(pca_result, choice = "var", axes = 2, top = 10)

```
exploration de Ed/Hd
```{r eval=FALSE, include=FALSE}
joint2 <- joint %>%  select(Espece,detection_method,Ed.Hd)
ggplot(joint2, aes(x = detection_method, y = Ed.Hd)) +
    geom_boxplot() +
    labs(title = "Boxplot of Ed.Hd by Detection Method", x = "Detection Method", y = "Ed.Hd") +
    theme_minimal()
```



```{r}
data <- data %>% filter(metabarcoding==0,nbr_peche>0)
hist(data$nbr_peche)
```



tableau final pour la publication
```{r}
library(kableExtra)

data <- data %>% select(Famille,Espece,metabarcoding,DCE,peche) %>% arrange(Famille, Espece)
colnames(data) <- c("Family","Species","Metabarcoding","DCE","Traditionnal_methods")


  


data_sorted <- data %>%
  mutate(Metabarcoding = ifelse(Metabarcoding == 1, "✓", ""),
         DCE = ifelse(DCE == 1, "✓", ""),
         Traditionnal_methods = ifelse(Traditionnal_methods == 1, "✓", ""))

kable(data_sorted, format = "latex", booktabs = TRUE, linesep = "", 
      col.names = c("Espèce", "Famille", "Metabarcoding", "DCE", "Pêche")) %>%
  kable_styling(latex_options = c("striped", "hold_position"))


data_sorted %>%
  kbl() %>%
  kable_classic_2(full_width = F) %>% save_kable(file = "table1.html", self_contained = T)

```


tableau marqueur
```{r}
marker <- c("Teleo","MiFish","CO1mg2")
ASVs <- c(191,335,2067)
number_species <- c(62,59,40)
specificite <- c("fish","fish","generic")
d <- as.data.frame(cbind(marker =marker,ASVs = ASVs,number_species = number_species,specificity=specificite))
d %>% kbl() %>%
  kable_classic_2(full_width = F) %>% save_kable(file = "table2.html", self_contained = T)
```

