
#libraires
```{r include=FALSE}
library(ggplot2)
library(tidyverse)
library(VennDiagram)
library(readxl)
library(openxlsx)
library(vegan)
library(FactoMineR)
library(readxl)

path <- getwd()
```


#base de données 
```{r}
#données de metabarcoding et de pêche 
# data <- readRDS(paste0(path,"/data_finale.rds"))
data <- read_excel(paste0(path,"/data_1_07.rds"))
data$Espece <- tolower(data$Espece)

#on charge les données DCE
athanase <- read_excel(paste0(path,"/DCE/athanase.xlsx"))
colonis <- read_excel(paste0(path,"/DCE/colonis.xlsx"))
mathias <- read_excel(paste0(path,"/DCE/mathias.xlsx"))

athanase <- cbind(athanase,station = rep("athanase",length(athanase$Espece)))
colonis <- cbind(colonis,station = rep("colonis",length(colonis$Espece)))
mathias <- cbind(mathias,station = rep("mathias",length(mathias$Espece)))

# DCE <- rbind(athanase,colonis,mathias)
DCE <- athanase

DCER <- read_excel(paste0(path,"/DCE_Regis.xlsx"))
#on ne garde que l'athanase car bien plus de données mais on mets bien en forme comme la DCE precedente 
DCER <- DCER %>%  filter(Station == "Athanase")
DCER <- DCER %>% select(c(Date,`Genre Espèce`,Code,Station))
DCER <- DCER %>% mutate(Date_capture = as.POSIXct(Date,format = "%Y-%m-%d"),Year = year(Date))
DCE <- DCER %>% 
  group_by(`Genre Espèce`, Year) %>% 
  summarise(total_capture = n(),
            code_taxon = (Code), .groups = 'drop')  # Utilisation de .groups pour éviter des avertissements

colnames(DCE)[1] <- "Espece"
DCE <- DCE %>% filter(Espece != "Characidae sp")


```



#on calcule la moyenne du nombre d'individu peche par espèce par an (IA) et on regarde les courbes de rarefactions du site DCE ainsi que le nombre d'espèces différentes péchées chaques années 
```{r eval=FALSE, include=FALSE}
# saveRDS(DCE,paste0(path,"/DCE_athanase.rds"))
athanase <- DCE
sort(unique(athanase$Year))
# athanase <- athanase %>% filter(Year>=2014)
all_years <- unique(athanase$Year)
colnames(athanase)[1] <- "Espece"


# Créer un dataframe avec toutes les combinaisons d'espèces et d'années
species_years <- expand.grid(Espece = unique(athanase$Espece), Year = all_years)

# Joindre le dataframe original pour obtenir les captures
complete_data <- species_years %>%
  left_join(athanase %>%
              group_by(Espece, Year) %>%
              summarise(total_capture = sum(total_capture, na.rm = TRUE), .groups = 'drop'),
            by = c("Espece", "Year"))

# Remplacer les valeurs NA par 0 pour les captures manquantes
complete_data$total_capture[is.na(complete_data$total_capture)] <- 0

mean_individuals_per_year <- complete_data %>%
  group_by(Espece) %>%
  summarise(mean_capture_per_year = mean(total_capture))

mean_individuals_per_year$code_taxon <- rep("",length(mean_individuals_per_year$Espece))

for(i in (1:length(mean_individuals_per_year$Espece))){
  print(i)
  index <- which(DCE$Espece == mean_individuals_per_year$Espece[i])[1]
  mean_individuals_per_year$code_taxon[i] <- DCE$code_taxon[index]###########
}

complete_data <- complete_data %>% filter(total_capture>0)

species_count_per_year <- complete_data %>%
  group_by(Year) %>%
  summarise(species_count = n_distinct(Espece))


ajout_2016 <- as.data.frame(cbind(Year = c(2016,2018,2019,2021), species_count = c(0,0,0,0)))
species_count_per_year <- rbind(species_count_per_year,ajout_2016)
species_count_per_year$Year <- as.factor(species_count_per_year$Year)
# nombre d'espèce unique capturées par an
ggplot(species_count_per_year, aes(x = Year, y = species_count)) +
  geom_line(color = "blue", size = 1) +
  geom_point(color = "red", size = 3) +
  ggtitle("Number of Different Species Captured Each Year") +
  xlab("Year") +
  ylab("Number of Different Species") +
  theme_minimal() +
  theme(
    plot.title = element_text(size = 20, face = "bold", hjust = 0.5),
    axis.title = element_text(size = 16),
    axis.text = element_text(size = 14),
    panel.grid.major = element_line(color = "gray", size = 0.5),
    panel.grid.minor = element_blank()
  )



presence_absence_matrix <- complete_data %>%
  select(Espece, Year) %>%
  mutate(presence = 1) %>%
  pivot_wider(names_from = Year, values_from = presence, values_fill = list(presence = 0)) %>%
  column_to_rownames(var = "Espece")


# rarefaction_curve <- rarecurve(presence_absence_matrix, step = 1, sample = min(rowSums(presence_absence_matrix)))
presence_absence_matrix <- t(presence_absence_matrix)
accum <- specaccum(presence_absence_matrix, method = "random")

plot(accum, 
     main = "Rarefaction Curve", 
     xlab = "Number of Years", 
     ylab = "Species Richness",
     # type = "l",               # Use lines
     col = "blue",             # Set the line color to blue
     lwd = 2,                  # Increase line width
     cex.axis = 1.2,           # Increase axis label size
     cex.lab = 1.5,            # Increase axis title size
     cex.main = 1.5            # Increase main title size
)

# Adding grid lines for better readability
grid()

# Adding a legend (if necessary)
legend("bottomright", legend = "spcecies discovered", col = "blue", lwd = 2, cex = 1.2)

test <- 0
mean_individuals_per_year$trouver <- rep(0,length(mean_individuals_per_year$Espece))
for(i in(1:length(data$Ordre))){
  index <- which(mean_individuals_per_year$code_taxon == data$code_taxon[i])
  if(length(index)>0){
    data$nbr_peche[i] <- mean_individuals_per_year$mean_capture_per_year[index]
    test <- test + 1
    mean_individuals_per_year$trouver[index] <- 1
  }
}


# write_excel_csv(data,paste0(path,"/complete_ca_baba.csv"))

```


# on recherche si les espèces non détectées au metabarcoding sont dans les bases de références ou non 
```{r}
reference <- read_excel(paste0(path,"/liste_assignation/liste_assignation.xlsx"))
reference$CO1 <- tolower(reference$CO1)
reference$teleo <- tolower(reference$teleo)
reference$MiFish <- tolower(reference$MiFish)

for(i in (1:length(data$Ordre))){
  if(data$Espece[i] %in% reference$CO1){data$ref_CO1[i] <- 1}
   if(data$Espece[i] %in% reference$teleo){data$ref_teleo[i] <- 1}
   if(data$Espece[i] %in% reference$MiFish){data$ref_MiFish[i] <- 1}
}

data$reference <- rep(1,length(data$Ordre))
for(i in (1:length(data$Ordre))){
  if(data$ref_CO1[i] == 0 & data$ref_MiFish[i] ==0 & data$ref_teleo[i] == 0){
    data$reference[i] <- 0
  }
}

```




diagramme de Venn pour les genres 
```{r eval=FALSE, include=FALSE}
metabarcoding_genera <- unique(data$Genre[data$metabarcoding == 1])
fishing_genera <- unique(data$Genre[data$nbr_peche > 0])
co1_genera <- unique(data$Genre[data$POO_CO1 > 0])
teleo_genera <- unique(data$Genre[data$POO_teleo > 0])
mifish_genera <- unique(data$Genre[data$POO_MiFish > 0])

colors <- c("skyblue", "lightgreen","purple3")
venn.plot <- venn.diagram(
  x = list(teleo = teleo_genera, CO1 = co1_genera, MiFish = mifish_genera),
  category.names = c("Teleo", "CO1", "MiFish"),
  filename = NULL,
   fill = colors,  
  # cat.col = colors,  
  cat.fontface = "bold",  
  margin = 0.05 

)

colors <- c("skyblue", "lightgreen")

venn.plot <- venn.diagram(
  x = list(traditional_methods = fishing_genera, metabarcoding = metabarcoding_genera),
  category.names = c("Traditional Methods", "Metabarcoding"),
  filename = NULL,
  fill = colors,  
  # cat.col = colors,  
  cat.fontface = "bold",  
  margin = 0.05 
)


```


```{r eval=FALSE, include=FALSE}
setdiff(teleo_genera,mifish_genera)
setdiff(mifish_genera,teleo_genera)
setdiff(metabarcoding_genera,fishing_genera)
setdiff(fishing_genera,metabarcoding_genera)
```


taille selon les méthodes
```{r}

#on exclue les espèces communes aux deux methodes de peche
data_filtered <- data %>%
  filter((metabarcoding == 1 & nbr_peche == 0) | (metabarcoding == 0 & nbr_peche > 0))

#on vire les espèces non presentent dans la base de données de référence
data_filtered <- data_filtered %>%  filter(reference == 1)

#on selectionne les colonnes interessantes
taille_metabarcoding <- data_filtered %>% filter(metabarcoding == 1) %>% pull(taille) 
taille_peche <- data_filtered %>% filter(nbr_peche >0) %>%  pull(taille)

boxplot(taille_metabarcoding, taille_peche,
        main=("body length comparison between the two detection methods"),
        names = c("Metabarcoding", "traditionnal methods"),
        ylab = "body length",
        col = c("lightblue", "lightgreen"))

```

espèce par marqueurs
```{r}
espèces_teleo <- data %>% filter( !is.na(  similitude_teleo ) ) %>% count()
espèces_MiFish <- data %>% filter(!is.na(similitude_MiFish)) %>% count()
espèces_CO1 <- data %>% filter(!is.na(similitude_CO1)) %>% count()
```



analyse rapide pour les publis
```{r eval=FALSE, include=FALSE}
#MiFIsh
nbr_motus_MiFIsh <- 312
nbr_genre_MiFIsh <- 42
nbr_famille_MiFIsh <- 19
nbr_taxon_au_genre_MiFIsh <- 4
nbr_taxon_famille_MiFIsh <- 0
sd_asv_par_taxon_MiFIsh <- 8.55
mean_avs_par_taxon_MiFIsh <- 5.37

#teleo
nbr_motus_teleo <- 431
nbr_genre_teleo <- 43
nbr_famille_teleo <- 20
nbr_taxon_au_genre_teleo <- 7
nbr_taxon_famille_teleo <- 1
sd_asv_par_taxon_teleo <- 6.84
mean_avs_par_taxon_teleo <- 13.9

#CO1
nbr_motus_CO1 <- 58
nbr_genre_CO1 <- 33
nbr_famille_CO1 <- 17
nbr_taxon_au_genre_CO1 <- 2
nbr_taxon_famille_CO1 <- 1
sd_asv_par_taxon_CO1 <- 1.34
mean_avs_par_taxon_CO1 <- 0.68


library(knitr)
library(kableExtra)

data <- data.frame(
  Metric = c("Number of ASVs","Number of Species", "Number of Genera", "Number of Families", "Number of taxa identified at genus level", 
             "Number of taxa identified at genus level", "SD ASVs per Taxon", "Mean ASVs per Taxon"),
  MiFish = c(312,59, 42, 19, 4, 0, 8.55, 5.37),
  Teleo = c(431, 62,43, 20, 7, 1, 6.84, 13.9),
  CO1 = c(58,40, 33, 17, 2, 1, 1.34, 0.68)
)

# Créer le tableau avec kableExtra
kable(data, "html", col.names = c("Metric", "MiFish", "Teleo", "CO1"), align = c('l', 'r', 'r', 'r')) %>%
  kable_styling(bootstrap_options = c("striped", "hover", "condensed", "responsive"), full_width = F) %>%
  column_spec(1, bold = TRUE)

```


modele glm pour voir si la taille influe significativement les probab d'être detecté par metabarcoding 
```{r eval=FALSE, include=FALSE}
data_tri <- data %>% filter(reference == 1)
model <- glm(metabarcoding ~ taille, data = data_tri, family = binomial)

# Résumé du modèle
summary(model)
coefficients <- coef(summary(model))
```

#on regarde quelles sont les dependances significatives entres les différentes variables de notre jeu de données 
```{r}
#on exclue les espèces communes aux deux methodes de peche
data_filtered <- data %>%
  filter((metabarcoding == 1 & nbr_peche == 0) | (metabarcoding == 0 & nbr_peche > 0))

#on vire les espèces non presentent dans la base de données de référence
data_filtered <- data_filtered %>%  filter(reference == 1)

#on met en forme les différentes colonnes et on supprime celles qui sont sans interet 
data_filtered$hauteur_eau <- as.factor(data_filtered$hauteur_eau)
data_filtered$nbr_marqueur <- as.factor(data_filtered$nbr_marqueur)
data_filtered$crique <- as.factor(data_filtered$crique)
data_filtered$fleuve <- as.factor(data_filtered$fleuve)
data_filtered$saut <- as.factor(data_filtered$saut)
data_filtered$marais <- as.factor(data_filtered$marais)
data_filtered$berge <- as.factor(data_filtered$berge)
data_filtered$estuaire <- as.factor(data_filtered$estuaire)
data_filtered <- data_filtered %>% select(-c(ref_CO1,ref_teleo,ref_MiFish,reference,similitude_CO1,similitude_teleo,similitude_MiFish,Ordre,Famille,Genre,poids,code_taxon,Espece))

# data_filtered$nbr_peche[data_filtered$nbr_peche == 0] <- NA

for(i in (1:length(data_filtered$hauteur_eau) ) ){
  if(data_filtered$metabarcoding[i] == "0"){data_filtered$metabarcoding[i] <- "non detecté"}
  if(data_filtered$metabarcoding[i] == "1"){data_filtered$metabarcoding[i] <- "detecté"}
}

data_filtered$metabarcoding <- as.factor(data_filtered$metabarcoding)


summary(data_filtered)

```
analyse 
```{r}

catdes(data_filtered,num.var = 15)
summary(lm(mean_RRA ~ taille * nbr_peche,data=data_filtered))

summary(lm(RRA_MiFish ~ POO_MiFish,data=data))
# plot(x=data_filtered)
```


relation entre mean_RRA et nbr_peche et taille
```{r}
#on ne regarde que les individus qui ont été péchés et ceux qui ont été retrouvés par metabarcoding 
dat <- data %>% filter(metabarcoding==1 & nbr_peche>0)
dat <- dat %>%  select(c(mean_RRA,nbr_peche,taille,hauteur_eau,RRA_teleo,RRA_MiFish,Espece))
dat$nbr_peche <- round(as.numeric(dat$nbr_peche),2)
dat$mean_RRA <- as.numeric(dat$mean_RRA)
dat$RRA_MiFish <- as.numeric(dat$RRA_MiFish)
dat$RRA_teleo <- as.numeric(dat$RRA_teleo)

dat$nbr_peche <- 1/(1+exp(dat$nbr_peche))
model <- lm(mean_RRA ~ taille * nbr_peche, data = dat)
summary(model)

dat$mean_12S <- rep(0,length(dat$mean_RRA))
dat$nbr_individu_peche_DCE <- rep(0,length(dat$mean_RRA))
DCE$Espece <- tolower(DCE$Espece)

for( i in (1:length(dat$mean_RRA))){
  dat$mean_12S[i] <- (dat$RRA_teleo[i] + dat$RRA_MiFish[i])/2
  dat$nbr_individu_peche_DCE[i] <- DCE %>% filter(Espece == dat$Espece[i]) %>% pull(total_capture) %>% sum()
}

dat <- dat %>%  filter(nbr_individu_peche_DCE>10)

dat$taille_nbr_peche <- dat$taille * dat$nbr_peche
model <- lm(mean_12S ~ taille_nbr_peche, data = dat)

r_squared <- summary(model)$r.squared


plot(dat$taille_nbr_peche, dat$mean_RRA, 
     xlab = "taille * nbr_peche", 
     ylab = "mean_RRA", 
     main = paste("Linear Regression\n R² =", round(r_squared, 3)))
abline(model, col = "blue")
legend("topright", legend = paste("R² =", round(r_squared, 3)), bty = "n")

```

