

```{r}
rm(list = ls())
```


#libraires
```{r include=FALSE}
library(ggplot2)
library(tidyverse)
library(VennDiagram)
library(readxl)
library(openxlsx)
library(vegan)

path <- getwd()
```


recharge de la base de données incluant les espèces peches mais non detectées
```{r eval=FALSE, include=FALSE}
data <- read_excel(paste0(path,"/data_modif.xlsx"))
code_taxon <- read_excel(paste0(path,"/Code_taxon_Guyane.xlsx"))
data$metabarcoding <- rep(1,length(data$Ordre))
data$code_taxon <- rep("",length(data$Ordre))

#on met à jour quelques noms
data$Espece <- gsub("tumucumac","tumukumak",data$Espece)

data$Espece <- gsub("moenkhausia aff intermedia","moenkhausia aff. intermedia",data$Espece)



data$Espece <- gsub("krobia aff. guianensis sp1","krobia sp. 1 aff. guianensis",data$Espece)


#on rajoute les code taxon
for(i in (1:length(data$Ordre))){
  if(data$nbr_marqueur[i] == 0){
    data$metabarcoding[i] <- 0
   
  }
   index <- which(code_taxon$nomtaxon == data$Espece[i])
   if(length(index)>0){
      data$code_taxon[i] <- code_taxon$codesp[index]
      }}


#recuperation des données de capture du saut
data_capt <- read_excel(paste0(path,"/espece_poisson_capture_approuague.xlsx"))
data_capt <- data_capt %>% select(-idcapture,-datecapture)
 # chemin_fichier <- paste0(path,"/espece_poisson_capture_approuague.xlsx")
 # write.xlsx(data_capt, chemin_fichier, sheetName = "Assignation", rowNames = FALSE)


data_capt[data_capt == 0.0] <- NA

# Calculer le nombre de captures, la taille moyenne et le poids moyen
library(dplyr)

data_capt <- data_capt %>%
  group_by(nomtaxon, codetaxon) %>%
  summarise(
    nombre_de_peche = n(),
  ) %>%
  ungroup()


#ajout du nombre de peche pour les espèces rajoutées
for(i in (1:length(data$Ordre))){
  index <- which(data_capt$codetaxon == data$code_taxon[i])
  if(length(index) == 1){
    data$nbr_peche[i] <- data_capt$nombre_de_peche[index]
  }
}

# data <- data %>%  filter(Espece != "myloplus tumukumak")
# data$Espece <- gsub("rubripinnis","tumukumak",data$Espece)
# 
# index <- which(data$Espece == "myloplus tumukumak")
# data$nbr_peche[index] <- 31
```


on regarde si ce sont plutot les espèces rares (peu pêchées) qui ne sont pas retrouvées par metabarcoding 
```{r eval=FALSE, include=FALSE}
data$nbr_marqueur <- as.factor(data$nbr_marqueur)
data$metabarcoding <- as.factor(data$metabarcoding)

# Créer le boxplot
ggplot(data, aes(x = metabarcoding, y = nbr_peche)) +
  geom_boxplot() +
  labs(title = "nbr d'individu pêchés sur les espèces detectées ou non",
       x = "espèces retrouvées par metabarcoding",
       y = "Nombre d'individus pêchés") +
  theme_minimal()
```

On rajoute une colonnes est present dans base de données de référence par marqueurs 
```{r eval=FALSE, include=FALSE}
reference <- read_excel(paste0(path,"/liste_assignation/liste_assignation.xlsx"))
reference$CO1 <- tolower(reference$CO1)
reference$teleo <- tolower(reference$teleo)
reference$MiFish <- tolower(reference$MiFish)

data <- cbind(data,ref_CO1 = rep(0,length(data$Ordre)),ref_teleo = rep(0,length(data$Ordre)),ref_MiFish = rep(0,length(data$Ordre)))

for(i in (1:length(data$Ordre))){
  if(data$Espece[i] %in% reference$CO1){data$ref_CO1[i] <- 1}
   if(data$Espece[i] %in% reference$teleo){data$ref_teleo[i] <- 1}
   if(data$Espece[i] %in% reference$MiFish){data$ref_MiFish[i] <- 1}
}

 # chemin_fichier <- paste0(path,"/data_modif.xlsx")
 # write.xlsx(data, chemin_fichier, sheetName = "Assignation", rowNames = FALSE)
```


ajout de la taille
```{r eval=FALSE, include=FALSE}
taille <- read_excel(paste0(path,"/renseigner_longueur.xlsx"))
for(i in (1:length(data$Ordre))){
  index <- which(taille$Espece == data$Espece[i])
  data$taille[i] <- taille$taille[index]
}

plot(x=data$mean_RRA,y=(data$taille*data$nbr_peche))
```




on sépare les colonnes habitats en plusieurs
```{r eval=FALSE, include=FALSE}
expand_habitats <- function(df) {
  
  # Séparer les habitats multiples en lignes distinctes
  df_expanded <- df %>%
    separate_rows(Habitat, sep = ",") %>%
    mutate(Habitat = trimws(Habitat))
  
  habitats <- unique(df_expanded$Habitat)
  for (habitat in habitats) {
    df_expanded[[habitat]] <- ifelse(df_expanded$Habitat == habitat, 1, 0)
  }
  
  df_final <- df_expanded %>%
    select(-Habitat) %>%
    group_by(across(-all_of(habitats))) %>%
    summarize(across(everything(), max), .groups = 'drop')
  
  return(df_final)
}

data <- expand_habitats(data)

colnames(data)[28] <- "crique"
colnames(data)[29] <- "fleuve"
colnames(data)[30] <- "estuaire"
colnames(data)[31] <- "saut"
colnames(data)[32] <- "berge"
colnames(data)[33] <- "marais"

# write.xlsx(data,paste0(path,"/renseigner_longueur.xlsx"))

```


```{r}
# saveRDS(data, paste0(path,"/data_finale.rds"))
data <- readRDS(paste0(path,"/data_finale.rds"))
```


on regarde l'influence de l'habitat
```{r eval=FALSE, include=FALSE}
df <- data
habitat_data <- df %>% select(crique, fleuve, estuaire, saut, berge, marais)
metabarcoding_data <- df$metabarcoding
metabarcoding_data <- as.numeric(metabarcoding_data)

adonis_result <- adonis(metabarcoding ~ crique + fleuve + estuaire + saut + berge + marais, data = df, method = "euclidean")

print(adonis_result)
```


courbe de rarefaction
```{r}

#appel des matrices pour avoir l'info des samples
matrice_CO1 <- readRDS(paste0(path,"/matrice_CO1.rds"))
matrice_teleo <- readRDS(paste0(path,"/matrice_teleo_d4.rds"))
matrice_MiFish <- readRDS(paste0(path,"/matrice_MiFish_d4.rds"))


#mise en forme des base de données 
  data_CO1 <- as.data.frame(t(matrice_CO1))
  data_teleo <- as.data.frame(t(matrice_teleo))
  data_MiFish <- as.data.frame(t(matrice_MiFish))
  rownames(data_CO1) <- substr(rownames(data_CO1), 8, nchar(rownames(data_CO1)) - 3)
  rownames(data_teleo) <- substr(rownames(data_teleo), 8, nchar(rownames(data_teleo)) - 3)
  rownames(data_MiFish) <- substr(rownames(data_MiFish), 8, nchar(rownames(data_MiFish)) - 3)
data_CO1 <- data_CO1 %>% select(-ends_with("sp")) %>% select(-ends_with("sp."))
data_teleo <- data_teleo %>% select(-ends_with("sp")) %>% select(-ends_with("sp."))
data_MiFish <- data_MiFish %>% select(-ends_with("sp")) %>% select(-ends_with("sp."))
  

#on ne garde que des données de présence/abcense pour les courbes de rarefactions
data_CO1[data_CO1 > 0] <- 1
data_teleo[data_teleo > 0] <- 1
data_MiFish[data_MiFish > 0] <- 1

accum_CO1 <- specaccum(data_CO1, method = "random")
accum_teleo <- specaccum(data_teleo, method = "random")
accum_MiFish <- specaccum(data_MiFish, method = "random")



plot(accum_teleo, xlab = "Samples number", ylab = "Accumulated species detected", col = "blue", lwd = 2)
lines(accum_CO1, col = "red", lwd = 2)
lines(accum_MiFish, col = "green", lwd = 2)
legend("bottomright", legend = c("Teleo", "CO1", "MiFish"), col = c("blue", "red", "green"), lwd = 2, bty = "n")

```

diagramme de Venn pour les genres 
```{r eval=FALSE, include=FALSE}
metabarcoding_genera <- unique(data$Ordre[data$metabarcoding == 1])
fishing_genera <- unique(data$Ordre[data$nbr_peche > 0])
co1_genera <- unique(data$Ordre[data$POO_CO1 > 0])
teleo_genera <- unique(data$Ordre[data$POO_teleo > 0])
mifish_genera <- unique(data$Ordre[data$POO_MiFish > 0])

colors <- c("skyblue", "lightgreen","purple3")
venn.plot <- venn.diagram(
  x = list(teleo = teleo_genera, CO1 = co1_genera, MiFish = mifish_genera),
  category.names = c("Teleo", "CO1", "MiFish"),
  filename = NULL,
   fill = colors,  
  # cat.col = colors,  
  cat.fontface = "bold",  
  margin = 0.05 

)

colors <- c("skyblue", "lightgreen")

venn.plot <- venn.diagram(
  x = list(traditional_methods = fishing_genera, metabarcoding = metabarcoding_genera),
  category.names = c("Traditional Methods", "Metabarcoding"),
  filename = NULL,
  fill = colors,  
  # cat.col = colors,  
  cat.fontface = "bold",  
  margin = 0.05 
)


```


```{r eval=FALSE, include=FALSE}
setdiff(teleo_genera,mifish_genera)
setdiff(mifish_genera,teleo_genera)
setdiff(metabarcoding_genera,fishing_genera)
setdiff(fishing_genera,metabarcoding_genera)
```


diagramme de Venn pour espèce 
```{r eval=FALSE, include=FALSE}
data$similitude_CO1 <- as.numeric(data$similitude_CO1)
data$similitude_MiFish <- as.numeric(data$similitude_MiFish)
data$similitude_teleo <- as.numeric(data$similitude_teleo)
data$metabarcoding <- as.numeric(data$metabarcoding)
data$metabarcoding <- data$metabarcoding - 1


data_CO1 <- data %>% filter(!is.na(similitude_CO1))
espece_CO1 <- data_CO1$Espece

data_teleo<- data %>% filter(!is.na(similitude_teleo))
espece_teleo <- data_teleo$Espece

data_MiFish <- data %>% filter(!is.na(similitude_MiFish))
espece_MiFish <- data_MiFish$Espece

data_peche <- data %>% filter(nbr_peche>0)
espece_peche <- data_peche$Espece

data_metabarcoding <- data %>% filter(metabarcoding>0)
espece_metabarcoding <- data_metabarcoding$Espece

#diagramme entre les marqueurs
colors <- c("skyblue", "lightgreen","purple3")
venn.plot <- venn.diagram(
  x = list(teleo = espece_teleo, CO1 = espece_CO1, MiFish = espece_MiFish),
  category.names = c("Teleo", "CO1", "MiFish"),
  filename = NULL,
   fill = colors,  
  # cat.col = colors,  
  cat.fontface = "bold",  
  margin = 0.05 

)


grid.draw(venn.plot)

#digramme entre pêche et metabarcoding
colors <- c("skyblue", "lightgreen")

venn.plot <- venn.diagram(
  x = list(traditional_methods = espece_peche, metabarcoding = espece_metabarcoding),
  category.names = c("Traditional Methods", "Metabarcoding"),
  filename = NULL,
  fill = colors,  
  # cat.col = colors,  
  cat.fontface = "bold",  
  margin = 0.05 
)

```

score de corrélation entre RRA_MiFish et RRA_teleo
```{r eval=FALSE, include=FALSE}
correlation_score <- cor(data$RRA_teleo, data$RRA_MiFish, use = "complete.obs")
print(correlation_score)


ggplot(data = data, aes(x = RRA_teleo, y = RRA_MiFish)) +
  geom_point(color = "darkblue", size = 3, alpha = 0.6) +
  geom_smooth(method = "lm", color = "red", se = FALSE) +
  labs(
    title = "Scatterplot of RRA_teleo vs RRA_MiFish",
    x = "RRA_teleo",
    y = "RRA_MiFish"
  ) +
  theme_minimal() +
  theme(
    plot.title = element_text(size = 20, face = "bold"),
    axis.title = element_text(size = 16),
    axis.text = element_text(size = 14)
  )
```

taille selon les méthodes
```{r eval=FALSE, include=FALSE}
data_filtered <- data %>%
  filter((metabarcoding == 1 & nbr_peche == 0) | (metabarcoding == 0 & nbr_peche > 0))

taille_metabarcoding <- data_filtered %>% filter(metabarcoding == 1) %>% pull(taille) 

taille_peche <- data_filtered %>% filter(nbr_peche >0) %>%  pull(taille)

boxplot(taille_metabarcoding, taille_peche,
        main=("body length comparison between the two detection methods"),
        names = c("Metabarcoding", "traditionnal methods"),
        ylab = "body length",
        col = c("lightblue", "lightgreen"))

bis <- data %>% select(c(ref_CO1,ref_teleo,ref_MiFish,Espece))


bis <- bis %>%
  mutate(num_markers = ref_CO1 + ref_teleo + ref_MiFish)

# Créer un histogramme
ggplot(bis, aes(x = num_markers)) +
  geom_histogram(binwidth = 1, fill = "skyblue", color = "black") +
  scale_x_continuous(breaks = 0:3) +
  labs(title = "Number of Species by Number of Markers Detected",
       x = "Number of Markers",
       y = "Number of Species") +
  theme_minimal()

```




test de différentes variables pour voir si elles peuvent expliquer en partie le fait que les espèces sont parfois non detectées 
```{r eval=FALSE, include=FALSE}

#on enleve les espèces non présentent dans les bases de données 
data <- data[-74,]

#on rajoute des indicateurs et on passe les tailles en metre avant 
data$taille <- data$taille/100
data$TmP <- 1/(exp(data$taille * (data$nbr_peche+1)))
data$metabarcoding <- as.factor(data$metabarcoding)
data$abondance_peche <- rep(0,length(data$Ordre))
quantiles_tmp <- quantile(data$TmP, probs = c(0, 1/3, 2/3, 1), na.rm = TRUE)
quantiles_peche <- quantile(data$nbr_peche, probs = c(0, 1/3, 2/3, 1), na.rm = TRUE)


data$abondance_peche <- cut(data$nbr_peche, 
                          breaks = quantiles_peche, 
                          labels = c("Low", "Medium", "High"))
data$tmP_classe <- cut(data$TmP, 
                          breaks = quantiles_tmp, 
                          labels = c("Low", "Medium", "High"))


modele <- glm(metabarcoding ~ crique, family = binomial,data=data)

summary(modele)
plot(x=data$TmP,y=data$mean_RRA)
```

on prends les données de capture DCE
```{r}

# data <- data %>%  filter(nbr_peche>0)
# write.xlsx(data,paste0(path,"/info_espèce_peche_Approuague.xlsx"))

ath <- read_excel(paste0(path,"/DCE/athanase.xlsx"))
ath <- ath %>%
  mutate(Date_Capture = as.POSIXct(Date_Capture, format = "%Y-%m-%d"),
         Year = year(Date_Capture))
ath <- ath %>%
  select(-Date_Capture)
ath$Year <- as.factor(ath$Year)

species_per_year <- ath %>%
  group_by(Year) %>%
  summarise(Different_Species = n_distinct(Espece))


# ggplot(species_per_year, aes(x = Year, y = Different_Species)) +
#   geom_line() +
#   geom_point() +
#   labs(title = "Nombre d'espèces différentes péchées par année",
#        x = "Année",
#        y = "Nombre d'espèces différentes") +
#   theme_minimal()

met <- data %>% filter(metabarcoding == 1)
met$DCE <- rep(0,length(met$Ordre)) 

for(i in (1:length(met$Ordre))){
  if(met$code_taxon[i] %in% ath$Code_espece){
    met$DCE[i] <- 1
  }
}

longueur_mean_metabarcoding <- mean(met$taille)
longueur_mean_metabarcoding_et_DCE <- met %>% filter(DCE == 1) %>% pull(taille) %>%  mean()
```

